臺灣臺中地方法院刑事判決　　　　　　　　　　　　　九十三年度豐簡上字第二號
　　上訴人即被告　己○○
右上訴人因傷害等案件，不服本院豐原簡易庭九十二年度豐簡字第五四七號中華民國
九十二年十一月五日第一審簡易判決（聲請案號：臺灣臺中地方法院檢察署九十二年
度偵字第二二七四號）提起上訴，本院管轄之第二審合議庭判決如左：
    主  文
原判決撤銷。
己○○共同傷害人之身體，處拘役貳拾伍日，如易科罰金，以參佰元折算壹日；又以
加害生命、身體之事恐嚇他人致生危害於安全，處拘役拾伍日，如易科罰金，以參佰
元折算壹日，應執行拘役參拾日，如易科罰金，以參佰元折算壹日。
    事  實
一、己○○於民國（下同）九十二年一月四日八時四十五分許，因其子戊○○將車號
    三Ｒ－二四五六號汽車停放在台中縣潭子鄉○○街四十九號住處前，經前開住址
    之屋主丁○○○要求巡邏警員處理，警員知悉該車為丁○○○之隔鄰所有，乃前
    往處理，引起己○○與其子戊○○（業據本院豐原簡易庭判處拘役三十日確定）
    父子之不滿，約隔五分鐘，戊○○、己○○二人乃衝進丁○○○之家中（侵入住
    宅部分未據提出告訴），基於共同傷害丁○○○及其夫丙○○之故意，先後或同
    時以拳腳毆打丙○○、丁○○○，致丙○○受有右眼袋血腫併瘀青之傷害；丁○○○受有臉上挫傷併上唇撕裂傷，左前臂、左膝蓋挫傷之傷害；己○○於傷害丁○○○、丙○○時，另行起意以「如果報警要給你們全家死光光」等語恐嚇丙○○及丁○○○，並以「給你死」等加害生命、身體之事，恐嚇丁○○○，致前開
    趙姓二人心生畏懼，致生危害於安全。
二、案經丁○○○、丙○○訴由臺中縣警察局豐原分局報告臺灣臺中地方法院檢察署
    檢察官聲請簡易判決處刑，經本院簡易庭逕以簡易判決處刑。
    理  由
一、訊據上訴人即被告（以下稱被告）己○○坦承前開時地有聽聞戊○○與丁○○○
    為了停車問題產生爭執，惟矢口否認有傷害及恐嚇犯行，辯稱：只有戊○○進入
    丁○○○家中，伊只去丁○○○家外面將戊○○拉出來，沒有恐嚇、傷害丁○○○或丙○○云云，惟查：本案被告己○○曾經於前開時間進入丁○○○家中恐嚇
    並傷害丁○○○、丙○○，業據丁○○○於偵查中指訴歷歷，並於本院審理時結
    證明確，核與丙○○於警訊中指訴情節相符，並有行政院衛生署豐原醫院診斷證
    明書二紙附卷可憑，雖證人甲○○、乙○○到庭結證稱：案發時均未看到被告己○○進入告訴人家中等語，惟查：本案證人甲○○另結證稱：「我沒有看到巡邏
    車」「沒有看到一一九救護車」「己○○有出去一下」「沒有注意一下子是多久
    」等語，是以證人甲○○顯然沒有看到事發當天之全程經過，自不得以其未看到
    被告己○○有進入告訴人家中即推認告訴人所指不實；次查：本案證人乙○○亦
    到庭結證稱：「我買香煙到離開差不多五分鐘而已，當時有看到甲○○已經在該
    處」，且證人乙○○係在證人甲○○到現場之後才去買煙，業據前開二人到庭結
    證明確，證人乙○○到場之時間，證人甲○○均在場，證人甲○○既未在案發時
    點到達被告己○○家中，證人乙○○到場之時間自非在在案發之時，是以證人甲○○、乙○○所為證言，不足作為有利於被告己○○之證據。參以本案同案被告
    戊○○於九十二年一月四日上午八時四十分許至同日上午八時五十分許，在前開
    地點因停車問題與告訴人理論，互相罵得很兇，並有拉扯，業據同案被告戊○○
    於偵查中及本案審理時坦承不諱，被告己○○與戊○○為父子，且爭吵之地點均
    在被告戊○○隔壁，又被告己○○於偵查中並坦承：「有與他發生衝突，用台語
    罵他三字經」等語（見偵查卷第五十三頁），被告己○○辯稱只有拉回兒子戊○○，沒有共同傷害告訴人云云，顯係卸責之詞，不足採信。
二、核被告己○○所為係犯刑法第二百七十七條第一項之傷害罪、同法第三百零五條
    之恐嚇危害安全罪。被告所犯傷害犯行與同案被告戊○○有犯意之聯絡與行為之
    分擔，而所犯恐嚇犯行係單獨為之，業據證人即告訴人丁○○○到庭結證：只有
    被告己○○恐嚇伊，同案被告戊○○並未出言恐嚇等語明確，此外復查無其他積
    極證據顯係同案被告戊○○就恐嚇部分與被告己○○同謀，就恐嚇部分不論以共
    同正犯。被告己○○於案發時間僅有進入告訴人之住處一次，業據告訴人丁○○○到庭結證明確，則其以接續之舉動毆打告訴人二人，應認係時間無從分割之接
    續行為，為接續犯，其以接續數行為，傷害告訴人二人，係一行為觸犯數罪名之
    想像競合犯，應論以一罪。被告己○○所犯前開二罪，犯意各別，罪名亦殊，應
    分論併罰。原審以被告共同傷害人之身體，判處被告己○○拘役三十日，固非無
    見，惟就被告己○○同一時間內之傷害犯行，論以連續犯行，容有未洽，且被告
    恐嚇犯行顯與傷害犯行無何方法、結果之牽連關係，原審認係牽連關係，亦有未
    洽，自應予撤銷改判。爰審酌被告己○○素行尚稱良好，因停車細故傷害、恐嚇
    鄰居，傷害之程度造成告訴人挫傷、裂傷、瘀青，犯後未能坦承犯行態度不佳等
    一切情狀，量處如主文所示之刑，並諭知易科罰金之折算標準及定其應執行刑。
據上論斷，應依刑事訴訟法第四百五十五條之一第一項、第三項、第三百六十九條第
一項前段、第三百六十四條、第二百九十九條第一項前段，刑法第二十八條、第二百
七十七條第一項、第三百零五條、第五十五條、第四十一條第一項前段、第五十一條
第六款，罰金罰鍰提高標準條例第一條前段、第二條，判決如主文。
中        華        民        國    九十三    年    四    月    十六    日
                            臺灣臺中地方法院刑事第九庭
                              審判長法  官  曾  佩  琦
                                    法  官  楊  曉  惠
                                    法  官  陳  如  玲
右正本證明與原本無異。
不得上訴。
                                    書記官
中        華        民        國    九十三    年    四    月    十六    日
